fr: Matériau des poches gonflables de la combinaison anti-G: Latex; Néoprène; Polyuréthane (PU); Caoutchouc; Polyuréthane thermoplastique (TPU); Autre
sl-SI: Material mehurja v protigravitacijski obleki: Lateks; Neopren; Poliuretan (PU); Guma; Termoplastični poliuretan (TPU); Drugo
ko: 항중력복 블래더 소재: 라텍스; 네오프렌; 폴리우레탄(PU); 고무; 열가소성 폴리우레탄(TPU); 기타
cs: Materiál měchýře obleku Anti-G: Latex; Neopren; Polyuretan (PU); Guma; Termoplastický polyuretan (TPU); Jiné
hu: Anti-G ruha gumikamra anyaga: Latex; Neoprén; Poliuretán (PU); Gumi; Hőre lágyuló poliuretán (TPU); Egyéb
fi: G-puvun ilmarakon materiaali: Lateksi; Neopreeni; Polyuretaani (PU); Kumi; Termoplastinen polyuretaani (TPU); Muu
lt-LT: „Anti-G“ kostiumo kameros medžiaga: Lateksas; Neoprenas; Poliuretanas (PU); Guma; Termoplastinis poliuretanas (TPU); Kita
sk-SK: Materiál obleku anti-g: Latex; Neoprén; Polyuretán (PU); Guma; Termoplastický polyuretán (TPU); Iný
ja: 耐Gスーツ用ブラダー素材: ラテックス; ネオプレン; ポリウレタン (PU); ラバー; 熱可塑性ポリウレタン (TPU); その他
it: Materiale della sacca della tuta anti-G: Lattice; Neoprene; Poliuretano (PU); Gomma; Poliuretano termoplastico (TPU); Altro
nb: Anti-G-draktblæremateriale: Lateks; Neopren; Polyuretan (PU); Gummi; Termoplastisk polyuretan (TPU); Annet
zh-TW: 抗 G 力衣氣囊材質: 乳膠; 氯丁橡膠; 聚氨酯 (PU); 橡膠; 熱塑性聚氨酯 (TPU); 其他
sv: Anti-G-dräktens material för blåsan: Latex; Neopren; Polyuretan (PU); Gummi; Termoplastisk polyuretan (TPU); Annat
de: Druckblasenmaterial des Anti-G-Anzugs: Latex; Neopren; Polyurethan (PU); Gummi; Thermoplastisches Polyurethan (TPU); Sonstige
th: วัสดุของถุงลมในชุดป้องกันแรงจี: ลาเท็กซ์; นีโอพรีน; โพลิยูรีเทน (PU); ยาง; โพลิยูรีเทนเทอร์โมพลาสติก (TPU); อื่นๆ
hr-HR: Materijal zračne komore antigravitacijskog odijela: Lateks; Neopren; Poliuretan (PU); Guma; Termoplastični poliuretan (TPU); Ostalo
da: Materiale i anti-G-dragtens trykblære: Latex; Neopren; Polyurethan (PU); Gummi; Termoplastisk polyurethan (TPU); Andet
nl: Blaasmateriaal anti-G-pak: Latex; Neopreen; Polyurethaan (PU); Rubber; Thermoplastisch polyurethaan (TPU); Overig
es: Material de vejiga para traje antigravedad: Látex; Neopreno; Poliuretano (PU); Caucho; Poliuretano termoplástico (TPU); Otro
vi: Vật liệu túi khí bên trong bộ đồ chống trọng lực: Latex; Neoprene; Polyurethane (PU); Cao su; Polyurethane nhiệt dẻo (TPU); Khác
pt-PT: Material da(s) bolsa(s) do fato anti-G: Látex; Neopreno; Poliuretano (PU); Borracha; Poliuretano termoplástico (TPU); Outro
ru: Материал внутренней камеры антигравитационного костюма: Латекс; Неопрен; Полиуретан (PU); Резина; Термопластичный полиуретан (TPU); Другое
tr: Anti-G tulumu hava kesesi malzemesi: Lateks; Neopren; Poliüretan (PU); Kauçuk; Termoplastik poliüretan (TPU); Diğer
bg-BG: Материал на мехурите за антигравитационен костюм: Латекс; Неопрен; Полиуретан (PU); Гума; Термопластичен полиуретан (TPU); Друго
pl: Materiał komór kombinezonu przeciwprzeciążeniowego: Lateks; Neopren; Poliuretan (PU); Guma; Poliuretan termoplastyczny (TPU); Inne
zh-CN: 抗荷服气囊材料: 乳胶; 氯丁橡胶; 聚氨酯 (PU); 橡胶; 热塑性聚氨酯 (TPU); 其他
el: Υλικό αεροθαλάμου στολής Anti-G: Λάτεξ; Νεοπρένιο; Πολυουρεθάνη (PU); Καουτσούκ; Θερμοπλαστική πολυουρεθάνη (TPU); Άλλο
ro-RO: Materialul camerei de aer pentru costumul anti-G: Latex; Neopren; Poliuretan (PU); Cauciuc; Poliuretan termoplastic (TPU); Altele
en: Anti-G suit bladder material: Latex; Neoprene; Polyurethane (PU); Rubber; Thermoplastic polyurethane (TPU); Other
pt-BR: Material da câmara de pressão do traje anti-G: Látex; Neoprene; Poliuretano (PU); Borracha; Poliuretano termoplástico (TPU); Outro